# 景区建设的道路、广场该计入什么科目？

提问人：sycfy 时间：2019-11-25 06:30:18
请教大家，我们公司建设了一个风景区，有部分广场建设在景区外，不需要门票就可以游览的，是不是不能为企业带来经济利息，不符合固定资产的定义？建设在景区内部的各种配套应该怎么入账呢？另外，景区内部和外部的道路需要计入固定资产吗？还是都计入长期待摊费用合适呢

回答人：chenyiwei
应当考虑当初建造这部分景区外的不收费景点的目的，以及当时对这些建设成本的回收问题的考虑，以确定是否符合资产的定义和确认条件，以及如何进行核算。
例如，整个景区外围不收费景区和里面收费的核心景区的设计是一个整体，不可分割，共同对吸引游客起到作用，则外围不收费景点的建造成本也同样可以资本化；如果外围建设的是政府要求的必要配套设施，是景区对外开放收费的必要条件，则也可以资本化。
至于计入什么科目，应与收费部分的资产所列入的科目统筹考虑。如自营景区列入固定资产，BOT 模式运营的景区列入无形资产或者金融资产等。